臺灣高等法院臺中分院刑事裁定　
111年度聲字第676號

聲  請  人  臺灣高等檢察署臺中檢察分署檢察官     
受  刑  人  張育誠



上列聲請人因受刑人數罪併罰有二裁判以上，聲請定其應執行之
刑（聲請案號：111年度執聲字第269號），本院裁定如下：
    主  文
張育誠因犯如附表所示各罪所處之刑，應執行有期徒刑參年柒月
。
    理  由
一、聲請意旨略以：受刑人張育誠（下稱受刑人）因詐欺數罪，
    先後經判決確定如附表所示，應依刑法第53條、第51條第5
    款規定，定其應執行之刑，爰依刑事訴訟法第477條第1項聲
    請裁定等語。
二、按數罪併罰有二裁判以上，宣告多數有期徒刑者，於各刑中
    之最長期以上，各刑合併之刑期以下，定其刑期，但不得逾
    30年。刑法第53條、第51條第5款定有明定。次按數罪併罰
    之定應執行之刑，係出於刑罰經濟與責罰相當之考量，並非
    予以犯罪行為人或受刑人不當之利益，為一種特別的量刑過
    程，相較於刑法第57條所定科刑時應審酌之事項係對一般犯
    罪行為之裁量，為定應執行刑之宣告，乃對犯罪行為人本身
    及所犯各罪之總檢視，除應考量行為人所犯數罪反應出之人
    格特性，並應權衡審酌行為人之責任與整體刑法目的及相關
    刑事政策，在量刑權之法律拘束性原則下，依刑法第51條第
    5款之規定，採限制加重原則，以宣告各刑中之最長期為下
    限，各刑合併之刑期為上限，但最長不得逾30年，資為量刑
    自由裁量權之外部性界限，並應受法秩序理念規範之比例原
    則、平等原則、責罰相當原則、重複評價禁止原則等自由裁
    量權之內部抽象價值要求界限之支配（即內部性界限），以
    使輕重得宜，罰當其責，俾符合法律授與裁量權之目的，以
    區別數罪併罰與單純數罪之不同，兼顧刑罰衡平原則（最高
    法院100年度台抗字第440號裁定意旨參照）。再按執行刑之
    酌定，審酌各罪間之關係時，宜綜合考量數罪侵害法益之異
    同、對侵害法益之加重效應及時間、空間之密接程度，各罪
    間之獨立程度較高者，法院宜酌定較高之執行刑，但仍宜注
    意維持輕重罪間刑罰體系之平衡。行為人所犯數罪係侵害不
    可替代性或不可回復性之個人法益者，宜酌定較高之執行刑
    。民國107年8月7日司法院院台廳刑一字第1070021860號函
    訂定並自即日生效之「刑事案件量刑及定執行刑參考要點」
    第24、25點規定可供參考。
三、經查，受刑人所犯如附表所示各罪，先後經本院判處如附表
    所示之刑，均經確定在案，有各該案件判決書及臺灣高等法
    院被告前案紀錄表在卷可稽。本院審核認聲請為正當，應予
    准許。本院審酌受刑人對於檢察官聲請合併定應執行刑，關
    於法院日後如何定應執行刑，因受刑人目前發佈通緝中，無
    法函詢其意見，此有臺灣高等法院被告前案紀錄表在卷可憑
    （本院卷第165頁）；及受刑人所犯如附表所示各罪，犯罪
    態樣均為三人以上共同犯詐欺取財罪，所侵害法益種類、犯
    罪手段、情節相同或類似，彼此之關連性較高，又附表所示
    各罪之犯罪時間為108年5至6月間，犯罪時間相隔並非久遠
    ，責任非難重複程度相對較高；並衡酌各罪依其犯罪情節所
    量定之刑，及前揭所述之比例原則、責罰相當原則等自由裁
    量權之内部性界限，暨附表編號1至4所示之罪前已定執行刑
    等情，而為整體評價後，合併定其應執行之刑如主文所示。
四、依刑事訴訟法第477條第1項，刑法第53條、第51條第5款，
    裁定如主文。
中　　華　　民　　國　　111 　年　　3 　　月　　25　　日
            刑事第十一庭　  審判長法　官　張意聰
                                  法　官　周瑞芬
                                  法　官　陳慧珊
以上正本證明與原本無異。
如不服本裁定，得於收受送達後五日內向本院提出抗告書狀（須
附繕本）。因疫情而遲誤不變期間，得向法院聲請回復原狀。

                                  書記官  李淑芬
　　　　　　　　　　　　　　　　　
中　　華　　民　　國　　111 　年　　3 　　月　　25　　日
附表：受刑人張育誠定應執行刑案件一覽表
編      號         1      2       3      4 罪      名  詐欺 詐欺 詐欺 詐欺 宣  告  刑  有期徒刑 1年3月 （6罪） 有期徒刑 1年9月 有期徒刑 1年5月 有期徒刑 1年4月 （2罪） 犯 罪 日 期  108.05.05 108.05.07 108.05.11 108.05.16 108.05.17 108.05.18 108.05.08至 108.06.13    108.05.21 108.05.27 108.05.29 偵 查 機 關 年 度 案 號  臺中地檢108年度偵字第20355號等      最後 事實審 法  院 臺中高分院 臺中高分院 臺中高分院 臺中高分院   案  號 109年度上訴字第939號      判  決 日  期 109.08.26 109.08.26 109.08.26 109.08.26  確定 判決 法  院 最高法院 最高法院 最高法院 最高法院   案  號 109年度台上字第5513號      判決確定日期 109.12.31 109.12.31 109.12.31 109.12.31 是否為得易科罰金、易服社會勞動之案件  不得易科 不得社勞 不得易科 不得社勞 不得易科 不得社勞 不得易科 不得社勞 備       註  臺中地檢110年度執字第1778號 （編號1至4曾定應執行有期徒刑2年3月）    
     編      號  5 6 7 罪      名  詐欺 詐欺 詐欺 宣  告  刑  有期徒刑1年3月 （6罪） 有期徒刑1年2月 （10罪） 有期徒刑1年4月 （9罪） 犯 罪 日 期  108.05.05 108.05.17 108.05.18 108.05.25 108.05.28 108.05.30  108.05.09至108.05.10 108.05.09 108.05.13 108.05.16 108.05.19 108.05.22 108.05.28 108.05.30 108.05.31 108.05.31 108.05.18 108.05.19 108.05.19 108.05.20 108.05.23 108.05.24 108.05.26 108.05.29 108.05.31  偵 查 機 關 年 度 案 號  臺中地檢108年度偵字第17294號等    最後 事實審 法　院 臺中高分院  臺中高分院 臺中高分院  案　號 110年度上更一字第23號     判  決 日  期 110.12.14 110.12.14 110.12.14  確定 判決 法  院 臺中高分院  臺中高分院 臺中高分院  案  號 110年度上更一字第23號     判決確定日期 111.02.07 111.02.07 111.02.07 是否為得易科罰金、易服社會勞動之案件  不得易科 不得社勞 不得易科 不得社勞 不得易科 不得社勞 備       註  臺中地檢111年度執字第2247號    
     編      號  8 9 10 罪      名  詐欺 詐欺 詐欺 宣  告  刑  有期徒刑1年5月  有期徒刑1年6月  有期徒刑1年7月  犯 罪 日 期  108.05.21   108.05.25      108.05.28   偵 查 機 關 年 度 案 號  臺中地檢108年度偵字第17294號等    最後 事實審 法　院 臺中高分院  臺中高分院 臺中高分院  案　號 110年度上更一字第23號     判  決 日  期 110.12.14 110.12.14 110.12.14  確定 判決 法  院 臺中高分院  臺中高分院 臺中高分院  案  號 110年度上更一字第23號     判決確定日期 111.02.07 111.02.07 111.02.07 是否為得易科罰金、易服社會勞動之案件  不得易科 不得社勞 不得易科 不得社勞 不得易科 不得社勞 備       註  臺中地檢111年度執字第2247號